臺灣臺北地方法院刑事判決　　　　　　　96年度訴字第1333號
公　訴　人　臺灣臺北地方法院檢察署檢察官
被　　　告　甲○○
上列被告因違反毒品危害防制條例案件，經檢察官提起公訴（96
年度毒偵字第2339號），被告於準備程序中就被訴事實為有罪之
陳述，經本院合議庭裁定改用簡式審判程序，本院判決如下：
    主  文
甲○○施用第一級毒品，累犯，處有期徒刑捌月。扣案之第一級
毒品海洛因壹包（驗餘總淨重零點捌零肆捌公克）沒收銷燬之，
注射針筒壹支沒收。
    事  實
一、甲○○曾於民國89年間因施用第1級毒品海洛因、第2級毒品
    安非他命，經觀察、勒戒後，認有繼續施用毒品之傾向，經
    依臺灣士林地方法院裁定令入戒治處所施以強制戒治，嗣執
    行戒治屆滿3月後，其成效經評定為合格，無繼續戒治之必
    要，經同法院裁定停止戒治，所餘戒治期間，付保護管束，
    又因於保護管束期間內，違反保護管束應遵守事項情節重大
    ，再經同法院裁定撤銷停止戒治，令入戒治處所施以強制戒
    治，於91年8月24戒治期滿，並經臺灣士林地方法院檢察署
    檢察官以91年度戒毒偵字第111號為不起訴處分確定。再於
    93年5月10日，經臺灣士林地方法院以93年度訴字第161號判
    決判處有期徒刑8月確定，並於94年5月31日執行完畢。詎甲
    ○○仍未記取教訓，戒除毒癮，竟復基於施用第1級毒品之
    犯意，於96年7月19日晚間8時許，在臺北市中山區○○○路
    500號8樓之2，施用第1級毒品海洛因。嗣於96年7月22日3時
    33分許，經警在臺北市中山區○○○路○段137巷與民權東路
    1段70巷口查獲，並扣得海洛因1包（毛重1.0120公克，淨重
    0.8120公克）及其所有供施用毒品之器具注射針筒1支。
二、案經臺北市政府警察局中山分局報請臺灣臺北地方法院檢察
    署檢察官偵查起訴，因甲○○於準備程序中就犯罪事實為有
    罪陳述，經合議庭裁定依簡式審判程序審理。
    理  由
一、上開犯罪事實業據被告甲○○坦承不諱，且經將其於上開時
    、地為警查獲後，經警對其所採得之尿液送交鑑驗結果，確
    呈嗎啡陽性反應，此有臺北市政府警察局偵辦毒品案件尿液
    檢體委驗單1紙及臺灣尖端先進生技醫藥股份有限公司濫用
    藥物檢驗報告1份在卷可稽（見臺灣臺北地方法院檢察署96
    年度毒偵字第2339號偵查卷，下稱偵卷第37頁、第39頁），
    足證被告任意性自白與事實相符，事證明確，犯行堪以認定
    ，應予依法論科。
二、被告曾有多次違反毒品危害防制條例之前科，其中(一)於89年
    間因違反毒品危害防制條例案件，經觀察、勒戒後，認有繼
    續施用毒品之傾向，經依臺灣士林地方法院裁定令入戒治處
    所施以強制戒治，嗣執行戒治屆滿3月後，其成效經評定為
    合格，無繼續戒治之必要，經同法院裁定停止戒治，所餘戒
    治期間，付保護管束，又因於保護管束期間內，違反保護管
    束應遵守事項情節重大，再經同法院裁定撤銷停止戒治，令
    入戒治處所施以強制戒治，於91年8月24戒治期滿，並經臺
    灣士林地方法院檢察署檢察官以91年度戒毒偵字第111號為
    不起訴處分確定。(二)另因其於93年，復違反毒品危害防制條
    例，遂於93年5月10日經臺灣士林地方法院以93年度訴字第
    161 號判決判處有期徒刑8月確定等情，有臺灣高等法院被
    告前案紀錄表1份在卷可參，是被告在其上開違反毒品危害
    防制條例案件之觀察、勒戒及強制戒治執行完畢釋放後，5
    年以內再犯施用第1級毒品之罪甚明，故依照毒品危害防制
    條例第20條第3項規定之反面解釋，本件被告已無再施以觀
    察、勒戒及強制戒治之必要，附此說明。
三、按施用海洛因後會影響記憶能力及自主神經系統，判斷力及
    意志力亦均受限制，甚至引起精神錯亂，抑制呼吸，並具有
    成癮性、濫用性，戒解不易，嚴重戕害人之身心健康，危害
    社會，故依據毒品危害防制條例第2條第2項第1款、第2款列
    為第一級毒品，不得非法施用、持有。是核被告所為，係犯
    毒品危害防制條例第10條第1項之施用第1級毒品罪。被告持
    有第一級毒品之低度行為，為施用第1級毒品之高度行為所
    吸收，不另論罪。查被告前因違反毒品危害防制條例案件，
    於93年5月10日經臺灣士林地方法院以93年度訴字第161號判
    決判處有期徒刑8月確定，甫於94年5月31日縮短刑期執行完
    畢等情，有臺灣高等法院被告前案紀錄表在卷足徵（見本院
    卷第5頁至第11頁），是被告於前次徒刑之執行完畢後，5年
    以內故意再犯本件有期徒刑以上之罪，為累犯，應依刑法第
    47條第1項規定，加重其刑。爰審酌被告前因違反毒品危害
    防制條例之施用毒品案件，先後經觀察、勒戒及強制戒治執
    行完畢後，仍不知戒除，又於上開時、地施用第1級毒品海
    洛因、施用為自戕行為、所生危害及事後坦承犯行之態度等
    一切情狀，量處如主文所示之刑。至扣案之第1級毒品海洛
    因1 包（毛重1.0120公克，淨重0.8120公克，取樣0.0080公
    克，驗餘淨重0.8040公克），應依毒品危害防制條例第18條
    第1項前段規定沒收銷燬，且另扣案之注射針筒1支，係被告
    所有供作施用毒品所用之物，業據被告供承在卷，亦應依刑
    法第38條第1項第2款規定沒收。
四、據上論斷，依刑事訴訟法第273條之1第1項、第299條第1項
    前段，毒品危害防制條例第10條第1項、第18條第1項，刑法
    第11條、第38條第1項第2款、第47條第1項，判決如主文。
本案經檢察官郭瑜芳到庭執行職務。
中　　華　　民　　國　　96　　年　　11　 　月　 19　　日
　　　　　　　　　刑事第二庭  法　官  葉力旗
上正本證明與原本無異。
如不服本判決，應於判決送達後10日內向本院提出上訴狀 (應抄
附繕本)。
                              書記官    林碧華
中　　華　　民　　國　　96　　年　　11　　月　　19　　日
附錄本案論罪科刑所依據之法條：
毒品危害防制條例第10條第1項
施用第一級毒品者，處6 月以上5 年以下有期徒刑。
